# 求助陈版主，关于执行会计制度下，预付与固定资产和工程相关的款项

提问人：244381403 时间：2023-01-29 17:40:12
求助陈版主，关于执行会计制度下，预付与固定资产和工程相关的款项放在预付账款这科目是否合理，还是需要放在在建工程或者工程物资？
1151 预付账款
一、本科目核算企业按照购货合同规定预付给供应单位的款项。
二、企业因购货而预付的款项，借记本科目，贷记“银行存款”科目。收到所购物资时，根据发票账单等列明应计入购入物资成本的金额，借记“物资采购”或“原材料”、“库存商品”等科目，按专用发票上注明的增值税额，借记“应交税金——应交增值税(进项税额)”科目，按应付金额，贷记本科目。补付的款项，借记本科目，贷记“银行存款”科目；退回多付的款项，借记“银行存款”科目，贷记本科目。
预付款项情况不多的企业，也可以将预付的款项直接记入“应付账款”科目的借方，不设置本科目。
三、企业的预付账款，如有确凿证据表明其不符合预付账款性质，或者因供货单位破产、撤销等原因已无望再收到所购货物的，应将原计入预付账款的金额转入其他应收款。企业应按预计不能收到所购货物的预付账款账面余额，借记“其他应收款——预付账款转入”科目，贷记本科目。
除转入“其他应收款”科目的预付账款外，其他预付账款不得计提坏账准备。
四、本科目应按供应单位设置明细账，进行明细核算。
五、本科目期末借方余额，反映企业实际预付的款项；期末如为贷方余额，反映企业尚未补付的款项。
1601 工程物资
一、本科目核算企业为基建工程、更改工程和大修理工程准备的各种物资的实际成本，包括为工程准备的材料、尚未交付安装的需要安装设备的实际成本，以及预付大型设备款和基本建设期间根据项目概算购入为生产准备的工具及器具等的实际成本。企业购入不需要安装的设备，应当在“固定资产”科目核算，不在本科目核算。
二、本科目应当设置以下明细科目：
(一)专用材料；
(二)专用设备；
(三)预付大型设备款；
(四)为生产准备的工具及器具。
三、企业购入为工程准备的物资，应按实际成本和专用发票上注明的增值税额，借记本科目(专用材料、专用设备)，贷记“银行存款”、“应付账款”、“应付票据”等科目。
企业为购置大型设备而预付款时，借记本科目(预付大型设备款)，贷记“银行存款”科目；收到设备并补付设备价款时，按设备的实际成本，借记本科目(专用设备)，按预付的价款，贷记本科目(预付大型设备款)，按补付的价款，贷记“银行存款”等科目。
四、工程领用工程物资，借记“在建工程”科目，贷记本科目(专用材料等)；工程完工后对领出的剩余工程物资应当办理退库手续，并作相反的会计分录。
工程完工，将为生产准备的工具及器具交付生产使用时，应按实际成本，借记“低值易耗品”科目，贷记本科目(为生产准备的工具及器具)。
五、工程完工后剩余的工程物资，如转作本企业存货的，按原材料的实际成本或计划成本，借记“原材料”科目，按可抵扣的增值税进项税额，借记“应交税金——应交增值税(进项税额)”科目，按转入存货的剩余工程物资的账面余额，贷记本科目；如工程完工后剩余的工程物资对外出售的，应先结转工程物资的进项税额，借记“应交税金——应交增值税(进项税额)”科目，贷记本科目，出售时，应确认收入并结转相应的成本。
六、盘盈、盘亏、报废、毁损的工程物资，减去保险公司。过失人赔偿部分，工程项目尚未完工的，计入或冲减所建工程项目的成本；工程已经完工的，计入营业外收支。
七、本科目期末借方余额，反映企业为工程购入但尚未领用的专用材料的实际成本、购入需要安装设备的实际成本，以及为生产准备但尚未交付的工具及器具的实际成本等。
谢谢！

回答人：chenyiwei
原制度下的“工程物资”核算范围包括“预付大型设备款”，因此购建大型设备的预付款应在“工程物资”中核算。其他为购建固定资产等预付的款项，在相关资产交付之前应在“其他非流动资产”核算及列报。